【裁判字號】    98,易,1274
【裁判日期】    981118
【裁判案由】    竊盜
【裁判全文】
臺灣臺南地方法院刑事判決              98年度易字第1274號
公  訴  人  臺灣臺南地方法院檢察署檢察官
被      告  丁○○
上列被告因竊盜案件，經檢察官提起公訴（98年度營偵字第1125
號），本院判決如下：
    主  文
丁○○犯竊盜罪，處拘役伍拾日，如易科罰金，以新台幣壹仟元
折算壹日。緩刑貳年。
    事  實
一、丁○○意圖為自己不法所有，基於竊盜之犯意，於民國98年
    5月15日13時30分許，在臺南縣新營市○○里○○路130號旁
    ，擅將丙○○所有停放於該處之腳踏三輪車1輛，以新台幣
    （下同）600元之價格，售予不知情之翁聖雯，並由翁聖雯
    駕駛車號UG-8857號自用小貨車載運該三輪車離開現場。嗣
    丙○○於同日18時許發現所有三輪車失竊，經街坊鄰居提供
    上開自用小貨車車號後，報警處理，警方循線在翁聖雯位於
    臺南縣鹽水鎮岸內里岸內26-6號住處旁空地，尋獲上開三輪
    車而查悉上情。
二、案經臺南縣警察局新營分局報請臺灣臺南地方法院檢察署檢
    察官告偵查起訴。
    理  由
一、本判決下列引用之各項證據資料，有關傳聞證據部分，業經
    檢察官、被告同意作為本案證據使用，本院審酌該等證據作
    成時之情況，認無何取證之瑕疵或其他不當情事，依刑事訴
    訟法第159條之5第1項規定，均具有證據能力，合先敘明。
二、訊據被告丁○○固坦承有於上開時、地，以600元之代價，
    將丙○○所有腳踏三輪車1輛，售予不知情之翁聖雯，並由
    翁聖雯駕車載運該三輪車離開現場等情不諱，惟矢口否認有
    何竊盜犯行，辯稱：伊係受丙○○姪子乙○○之託，代為出
    售三輪車云云。經查：
（一）被告於上開時、地，將丙○○所有停放在該處之腳踏三輪
      車1輛，以600元之價格，售予不知情之翁聖雯，並由翁聖
      雯駕駛車號UG-8857號自用小貨車載運該三輪車離開現場
      ，嗣經警據報，循線在上開翁聖雯住處旁空地尋獲該三輪
      車等情，業據被告坦承不諱，並經證人翁聖雯、丙○○於
      警詢、偵訊時證述無訛，復有查獲照片、贓物認領保管單
      各1份附卷可稽，此部分事實，洵堪認定。
（二）被告固以前詞置辯，惟被害人丙○○未有出售所有三輪車
      之意，亦未委請姪子乙○○代為變賣該三輪車一情，業經
      證人丙○○於偵查中結證明確，而證人乙○○迭於警、偵
      審時一致證稱其未曾聽聞丙○○表示要出售三輪車，其自
      身亦未委託被告出售三輪車等語甚明，足見被告所辯，已
      難採信；又關於受託變賣三輪車之時間，被告於本院供稱
      係96年上半年間某日，距離本件案發之98年5月15日，竟
      長達約2年之久，實有違常情；再者，被告明知該三輪車
      乃丙○○所有，丙○○長年居於該處，衡情，被告果受託
      出售三輪車，被告理應向丙○○查證確認，豈有未徵得所
      有人同意，即貿然代為處分三輪車之理，益徵被告所辯，
      核無可採。
（三）綜上，本件事證明確，被告犯行，堪以認定，應依法論科
      。
三、核被告所為，係犯刑法第320條第1項之竊盜罪。爰審酌被告
    貪圖小利，任意竊取丙○○所有三輪車，所為實無可取，且
    犯後否認犯行，難認態度良好，惟念所竊三輪車係丙○○於
    7、8年前以1千元所購，現已老舊不堪，此據丙○○於偵訊
    時陳述甚詳，並有卷附照片可稽，顯然價值非鉅，而警方查
    獲本案後，業將該三輪車交由丙○○領回，被告復與丙○○
    達成和解，有和解書在卷等一切情狀，量處如主文所示之刑
    ，並諭知易科罰金之折算標準，以資懲儆。又被告未曾因故
    意犯罪受有期徒刑以上刑之宣告，有台灣高等法院被告前案
    紀錄表附卷可稽，被告雖否認犯行，難認有知錯之意，然念
    被告於案發後與被害人丙○○和解，丙○○表示願原諒被告
    ，不再追究，本院斟酌上情，認被告既已取得被害人宥恕，
    又係初犯，所犯情節尚非重大，經此偵審及科刑教訓，應知
    所警惕，所宣告之刑以暫不執行為適當，爰併予諭知緩刑2
    年，以啟自新。
據上論斷，應依刑事訴訟法第299條第1項前段、第301條第1項前
段，刑法第320條第1項、第41條第1項前段、第74條第1項第1款
，刑法施行法第1條之1，判決如主文。
本案經檢察官甲○○到庭執行職務。
中    華    民    國    98    年    11    月    18    日
                  刑事第十二庭  法  官  周宛瑩
以上正本證明與原本無異
如不服本判決應於收受本判後10日內向本院提出上訴書狀，並應
敘述具體理由。其未敘述上訴理由者，應於上訴期間屆滿後20日
內向本院補提理由書狀（均須按他造當事人之人數附繕本）「切
勿逕送上級法院」。
                                書記官  黃傳鈞
中    華    民    國    98    年    11    月    19    日
附錄本案論罪法條
中華民國刑法第320條
（普通竊盜罪、竊佔罪）
意圖為自己或第三人不法之所有，而竊取他人之動產者，為竊盜
罪，處5 年以下有期徒刑、拘役或5 百元以下罰金。
意圖為自己或第三人不法之利益，而竊佔他人之不動產者，依前
項之規定處斷。
前二項之未遂犯罰之。
附記事項：告訴人或被害人對於判決如有不服，請具備理由逕向
檢察官聲請檢察官提起上訴，其上訴期間之計算，係以檢察官收
受判決正本日期為準。


司法院資訊處製作；財團法人民間司法改革基金會備份。
